臺灣高雄地方法院刑事判決　　　　　　　　　　　　九十一年度訴字第一四二二號
　　公　訴　人　臺灣高雄地方法院檢察署檢察官
　　被　　　告　甲○○
右列被告因違反毒品危害防制條例案件，經檢察官提起公訴（九十一年度偵字第三三
九二號），本院判決如左：
    主  文
甲○○連續施用第一級毒品，處有期徒刑捌月，扣案之第一級毒品海洛因拾壹包（驗
後淨重合計零點捌柒公克）沒收銷燬，注射針筒壹支沒收。
    事  實
一、甲○○曾於民國九十年間因施用毒品案件，經本院於九十年十月十五日以九十年
    度毒聲字第六二三六號裁定送觀察、勒戒後，認無繼續施用毒品之傾向，經臺灣
    高雄地方法院檢察署檢察官於九十年十月三十日以九十年度毒偵字第四六六一號
    為不起訴處分確定。詎其明知海洛因業經公告分別列為毒品危害防制條例第二條
    第二項第一款之第一級毒品，不得非法持有、施用，竟仍不知悔改，又基於施用
    第一級毒品海洛因之概括犯意，自九十一年二月六日起至九十一年二月十五日止
    ，在高雄縣大樹鄉○○村○○路四六巷二一號之住處等地，將第一級毒品海洛因
    粉末與美娜水混合後以針筒注射身體方式，施用第一級毒品海洛因多次。嗣分別
    於九十一年二月六日下午二時三十分許，在前開住處為警查獲，並扣得第一級毒
    品海洛因一包（驗後淨重○‧○一公克）及甲○○所有供（非專供）其施用毒品
    所用之注射針筒一支；再於九十一年二月十五日下午四時五十分許，在高雄縣大
    樹鄉水寮村北極殿旁為警查獲，並扣得甲○○所有供其施用之第一級毒品海洛因
    十包（驗後淨重合計○‧八六公克）。經本院於九十一年二月二十八日以九十一
    年度毒聲字第一六四四號裁定送勒戒處所觀察、勒戒後，認有繼續施用毒品傾向
    ，再經本院於九十一年五月十三日以九十一年度毒聲字第二六○○號裁定令入戒
    治所施以強制戒治迄今。
二、案經高雄高雄市政府警察局楠梓分局、高雄縣警察局仁武分局分別移送臺灣高雄
    地方法院檢察署檢察官偵查起訴。
    理  由
一、右揭犯罪事實，業據被告甲○○於本院審理時坦承不諱，被告甲○○於九十一年
    二月六日下午二時三十分許及九十一年二月十五日下午四時五十分許分別為警查
    獲時，所採取之尿液經送請檢驗結果，均呈嗎啡陽性反應，有高雄市立凱旋醫院
    九十一年二月二十七日高市凱醫檢字第○○三五八號、高雄縣政府衛生局九十一
    年三月七日九一煙檢字第二九一號煙毒尿液檢驗績書各一紙附卷可稽，被告甲○
    ○先後二次為警查獲時所扣得疑似第一級毒品海洛因之白包粉末一包（驗後淨重
    合計○‧○一公克）及十包（驗後淨重合計○‧八六公克），經分別送請法務部
    調查局鑑定結果均含有第一級毒品海洛因成分，有法務部調查局九十一年三月一
    日調科壹字第二二○○一二九六一號、九十一年三月十四日調科壹字第二二○○
    一三○六二號鑑定通知書各一紙附於偵卷可按，此外，復有前開第一級毒品海洛
    因共十一包（驗後淨重合計○‧八七公克）及被告甲○○所有供其施用第一級毒
    品所用之注射針筒一支扣案可資佐證，被告甲○○上開自白與事實相符，自可採
    為認定事實之依據，其連續施用第一級毒品犯行，洵堪認定。再查，被告前於於
    九十年間因施用毒品案件，經本院於九十年十月十五日以九十年度毒聲字第六二
    三六號裁定送觀察、勒戒後，認無繼續施用毒品之傾向，經臺灣高雄地方法院檢
    察署檢察官於九十年十月三十日以九十年度毒偵字第四六六一號為不起訴處分確
    定，其於該不起訴處分確定後五年內再犯本件施用第一級毒品犯行，經本院於九
    十一年二月二十八日以九十一年度毒聲字第一六四四號裁定送勒戒處所觀察、勒
    戒後，認有繼續施用毒品傾向，再經本院於九十一年五月十三日以九十一年度毒
    聲字第二六○○號裁定令入戒治所施以強制戒治迄今等情，有九十年度毒偵字第
    四六六一號不起訴處分書、臺灣高雄看守所附設勒戒處所九十一年四月二十四日
    高所坤戒勒字第七一五號函所附有無繼續施用毒品傾向證明書、本院被告院內索
    引卡紀錄表、臺灣高等法院被告全國前案紀錄表、臺灣高雄地方法院檢察署刑案
    資料查註紀錄表各一份在卷可稽，被告於前揭不起訴處分後五年以內再犯本件施
    用第一級毒品犯行，經本院裁定送勒戒處所觀察勒戒後，認有繼續施用毒品傾向
    ，應依法予以論罪科刑。
二、查海洛因、安非他命分係毒品危害防制條例第二條第二項第一款、第二款所稱之
    第一、二級毒品，均不得持有、施用。次按犯毒品危害防制條例第十條之施用第
    一級、第二級毒品罪者，檢察官應先將被告送勒戒處所觀察、勒戒，經觀察、勒
    戒後，認無繼續施用毒品傾向者，應由檢察官為不起訴處分裁定。依此為不起訴
    處分後，五年內再犯第十條施用第一級、第二級毒品罪者，經觀察、勒戒後，認
    有繼續施用毒品之傾向，則不適用前開規定，而應依通常訴訟程序予以起訴論罪
    科刑，此觀諸毒品危害防制條例第二十條第一項、第二項前段、第三項前段規定
    自明。本件被告甲○○前既已因施用毒品案件，經送勒戒處所觀察、勒戒後，認
    無繼續施用毒品傾向，由檢察官為不起訴處分在案，其於該不起訴處分後五年內
    再犯施用海洛因之犯行，再經送觀察、勒戒後，認有繼續施用毒品之傾向，依前
    所述，應依法予以論罪科刑。故核被告甲○○所為，係犯毒品危害防制條例第十
    條第一項施用第一級毒品罪。又被告先後多次施用第一級毒品海洛因之行為，時
    間緊接，且反覆為之，所犯又係同一罪名之罪，顯係基於概括犯意為之，應依連
    續犯規定論以一罪。至被告甲○○多次持有第一級毒品犯行，亦係基於概括之犯
    意反覆為之，本亦應以連續持有論，惟其持有後進而施用，其持有之低度行為應
    被施用之高度行為所吸收，故不另論其持有毒品罪。被告甲○○九十一年二月六
    日下午二時三十分起至九十一年二月十五日止之施用第一級毒品犯行（即九十一
    年度毒偵字第七八二號）雖未據檢察官起訴，惟與已起訴部分之犯罪事實，有連
    續犯之裁判上一罪之關係，為起訴效力所及，本院自得一併審理，併此敘明。審
    酌被告於毒品危害防制條例施行後因施用毒品，經勒戒、觀察，由檢察官為不起
    訴處分確定後，仍未戒絕毒品，再犯相同之罪，顯見其戒毒悔改之意，並念其施
    用毒品乃自戕一己之身體健康，尚未害及他人，且其犯後已坦承犯行，態度良好
    等一切情狀，量處如主文所示之刑。扣案之第一級毒品海洛因十一包（驗後淨重
    合計○‧八七公克）係第一級毒品，已如前述，應依毒品危害防制條例第十八條
    第一項前段規定宣告沒收並銷燬之，扣案之之注射針筒一支，係被告甲○○所有
    ，供（非專供）其施用毒品所用之物，爰依刑法第三十八條第一項第二款宣告沒
    收。至鑑驗耗用之毒品，既已滅失，即無庸再為沒收諭知。
據上論斷，應依刑事訴訟法第二百九十九條第一項前段，毒品危害防制條例第十條第
一項、第二十條第三項、第十八條第一項前段，刑法第十一條、第五十六條、第三十
八條第一項第二款，判決如主文。
本案經檢察官黃元冠到庭執行職務。
中      華      民      國      九十一      年      六  月    十九    日
                                  臺灣高雄地方法院刑事庭
                                      法  官    涂裕洪
右正本證明與原本無異。
如不服本判決，應於判決送達後十日內，向本院提出上訴狀。
                                      書記官    賴佳慧
中    華    民    國      九十一      年      六      月      二十一    日
附錄本判決論罪法條：
毒品危害防制條例第十條第一項：
  施用第一級毒品者，處六月以上五年以下有期徒刑。
